【裁判字號】    97,審易,577
【裁判日期】    970820
【裁判案由】    竊盜
【裁判全文】
臺灣高雄地方法院刑事判決             97年度審易字第577號
公  訴  人  臺灣高雄地方法院檢察署檢察官
被      告  甲○○
                    （現於台灣高雄看守所羈押中）
上列被告因竊盜案件，經檢察官提起公訴（97年度偵字第9328號
），嗣因被告於準備程序進行中就被訴事實為有罪陳述，經告知
簡式審判程序之旨並聽取當事人意見後，本院裁定進行簡式審判
程序並判決如下：
    主  文
甲○○共同攜帶兇器竊盜，累犯，處有期徒刑柒月。扣案一字與
十字起子各壹支、手電筒壹具及藍色購物袋壹只均沒收。
    事  實
一、甲○○前因違反毒品危害防制條例案件，經本院分別以95年
    度簡字第2397號判決判處有期徒刑6 月及95年度易字第1975
    號判決判處有期徒刑10月（此部分復經裁定減為有期徒刑5
    月）確定，上揭2 罪經接續執行，於民國96年9 月11日縮刑
    期滿執行完畢。詎其猶不知悛悔，竟與年籍姓名不詳、綽號
    「發仔」之成年男子（以下稱「發仔」）共同基於意圖為自
    己不法所有之犯意聯絡，於97年3 月21日2 時20分許，由甲
    ○○攜帶客觀上足對人之生命、身體、安全構成威脅，可作
    為兇器使用之一字與十字起子各1 支，偕同前往高雄市前鎮
    區○○○路301 號旁捷運大亨工地內，逕以徒手方式竊取蔡
    林錦玉所有之鐵製水管開關6 個及電線12條既遂。嗣於同日
    2 時50分許，在高雄市○鎮區○○路108 巷遭警盤檢查獲，
    進而查悉上情，另扣得甲○○所有供實施上述竊盜犯行所用
    一字與十字起子各1 支、手電筒1 具及藍色購物袋1 只。
二、案經高雄市政府警察局小港分局報請臺灣高雄地方法院檢察
    署檢察官偵查起訴。
    理  由
一、本件被告甲○○所犯係刑法第321 條第1 項第3 款加重竊盜
    既遂罪，其法定刑為死刑、無期徒刑、最輕本刑為3 年以上
    有期徒刑以外之罪，於準備程序進行中被告就被訴事實為有
    罪陳述，由法官告知簡式審判程序要旨並聽取其與公訴人之
    意見，經被告同意適用簡式審判程序後，本院亦認無不得或
    不宜改依簡式審判程序進行之處，爰依刑事訴訟法第273 條
    之1 第1 項、第284 條之1 規定，本院裁定進行簡式審判程
    序，合先敘明。
二、前揭事實，業經證人蔡林錦玉於警詢中指證綦詳，並有贓物
    認領保管單1 紙在卷可稽，復據被告迭於警詢、偵查及本院
    審理中均坦認上情不諱，足徵被告之自白核與事實相符，堪
    予採信。按刑法第321 條第1 項第3 款攜帶兇器加重竊盜罪
    ，係以行為人攜帶兇器為其加重條件，只要於竊盜或強盜時
    攜帶兇器，即構成加重竊盜罪名，因立法所規範者為攜帶兇
    器竊盜或強盜即屬於加重條件，而不以取出兇器犯之為必要
    ，亦不以攜帶之初有持以行兇之意圖為限（最高法院94年度
    台上字第3149號判決意旨參照）。又此所謂兇器，其種類並
    無限制，凡客觀上足對人之生命、身體、安全構成威脅，具
    有危險性之兇器均屬之。本件茲據被告自承其所攜帶一字與
    十字起子各1 支長度約為10公分，前端均為鐵製且尖銳，俱
    可單手握持等語屬實，並有卷附扣案物品照片1 幀（參見警
    卷第23頁）可證，堪認該等物品非僅由被告攜帶前往行竊現
    場，亦處於其得隨時拿取、使用之管領範圍內，且若持之用
    以攻擊人體，勢將造成人身傷害。綜此以觀，本件被告攜帶
    客觀上可對人之生命、身體、安全構成威脅，具有危險性之
    一字與十字起子各1 支而實施前揭竊盜犯行，揆諸前揭說明
    ，所為業已該當刑法攜帶兇器竊盜罪之構成要件甚明。職是
    ，本件事證明確，被告犯行洵堪認定，應依法論科。
三、核被告甲○○所為，係犯刑法第321 條第1 項第3 款攜帶兇
    器加重竊盜既遂罪。被告與「發仔」彼此間就上揭犯行具有
    犯意聯絡及行為分擔，應論以共同正犯。又被告前因違反毒
    品危害防制條例等案件，經法院先後判決有罪確定，於96年
    9 月11日縮刑期滿執行完畢一節，業如前述，並有台灣高等
    法院被告前案紀錄表1 件在卷足憑，是其前受有期徒刑執行
    完畢後，5 年內故意再犯本件法定刑為有期徒刑以上之罪，
    應論以累犯並依法加重其刑。爰審酌被告僅為貪圖小利，任
    意竊取他人財物，惟念其所竊財物價值非鉅，並兼衡其品行
    、生活狀況、智識程度，與事後尚知坦承犯行、態度良好等
    一切情狀，酌情量處如主文所示之刑，以資懲儆。此外，扣
    案一字與十字起子各1 支、手電筒1 具及藍色購物袋1 只等
    物品均為被告所有且係供其實施本件犯罪所用之物，爰依刑
    法第38條第1 項第2 款宣告沒收之，附此敘明。
據上論斷，應依刑事訴訟法第273 條之1 第1 項、第299 條第1
項前段，刑法第321 條第1 項第3 款、第28條、第47條第1 項、
第38條第1 項第2 款，判決如主文。
中    華    民    國    97    年    8     月    20    日
                  刑事第七庭  法  官   陳明呈
以上正本證明與原本無異。
如不服本判決應於收受本判決後10日內向本院提出上訴書狀，並
應敘述具體理由，如未敘述上訴理由者，應於上訴期間屆滿後20
日內補提理由書狀於本院（均須按他造當事人之人數附繕本）「
切勿逕送上級法院」。
中    華    民    國    97    年    8     月    20    日
                              書記官   張琇晴
附錄本判決論罪科刑之法條：
中華民國刑法第321條
犯竊盜罪而有左列情形之一者，處6 月以上、5 年以下有期徒刑
：
  一、於夜間侵入住宅或有人居住之建築物、船艦或隱匿其內而
      犯之者。
  二、毀越門扇、牆垣或其他安全設備而犯之者。
  三、攜帶兇器而犯之者。
  四、結夥三人以上而犯之者。
  五、乘火災、水災或其他災害之際而犯之者。
  六、在車站或埠頭而犯之者。
前項之未遂犯罰之。


司法院資訊處製作；財團法人民間司法改革基金會備份。
